LEXICON NounRoot


! Even-syllable nouns
! ===================


! Even-syllable cg
! ----------------



!bm-m MUORRA ;
!ggñ MUORRA ;
!lld MUORRA ;
almme MUORRA ;
alnna MUORRA ; ! allna??
balvva MUORRA ;
barggo MUORRA ;
bassti MUORRA ;
biebbmo MUORRA ;
biehtse MUORRA ;
biehtse MUORRA ;
biejvve MUORRA ;
bielle MUORRA ;
bierggo MUORRA ;
biernna MUORRA ;
bies0se:bies'se MUORRA ; ! næver
biesse MUORRA ; ! bo
bievlla MUORRA ;
bijlla MUORRA ;
boaddnje MUORRA ;
boajttja MUORRA ;
boallo MUORRA ;
boanndi MUORRA ;
boarkka MUORRA ;
boarssjta MUORRA ;
boas0sjo:boas'sjo MUORRA ;
boasske MUORRA ;
burssa MUORRA ;
bussa MUORRA ;
bádne MUORRA ;
bákte MUORRA ;
bálkká MUORRA ;
bárnne MUORRA ;
bárnne MUORRA ;
báññka MUORRA ;
bæjssto MUORRA ;
darffe MUORRA ;
dartta MUORRA ;
dálkke MUORRA ;
dávdda MUORRA ;
dåhpe MUORRA ;
dållå MUORRA ;
fálffo MUORRA ;
gabnnja MUORRA ;
galssja MUORRA ;
giehpa MUORRA ;
giella MUORRA ;
girjje MUORRA ;
goahte MUORRA ;
goanntsi MUORRA ;
guolbbe MUORRA ;
guolle MUORRA ;
guosse MUORRA ;
gurmmá MUORRA ;
gussa MUORRA ;
gábdde MUORRA ;
gáf0fa:gáf'fa MUORRA ;
gájrrá MUORRA ;
gájttsa MUORRA ;
gáppte MUORRA ;
gærdda MUORRA ;
gæññga MUORRA ;
gål0le:gål'le MUORRA ;
gålkkå MUORRA ;
gårkkå MUORRA ;
gårttje MUORRA ;
habjja MUORRA ;
habssa MUORRA ;
hadde MUORRA ;
hañ0ña:hañ'ña MUORRA ;
hærssko MUORRA ;
hæssta MUORRA ;
ieddne MUORRA ;
jiegña MUORRA ;
jupptsa MUORRA ;
jåhkå MUORRA ;
jæssta MUORRA ;
jáffo MUORRA ; ! this is cheating, Spiik says III-I
koanssta MUORRA ;
lassta MUORRA ;
lavnnje MUORRA ;
liehppa MUORRA ;
loamssje MUORRA ;
lum0ma:lum'ma MUORRA ;
luovve MUORRA ;
lábttje MUORRA ;
láhka MUORRA ;
lájgge MUORRA ;
lájkke MUORRA ;
lámmpo MUORRA ;
lávla MUORRA ;
lænsska MUORRA ;
lådde MUORRA ;
miehttse MUORRA ;
mielgga MUORRA ;
minuhtta MUORRA ;
moarsse MUORRA ;
muorra MUORRA ;
mánná MUORRA ;
måhkke MUORRA ;
namma MUORRA ;
niejdda MUORRA ;
nijbbe MUORRA ;
njalla MUORRA ;
njunnje MUORRA ;
njárgga MUORRA ;
nábnni MUORRA ;
námme MUORRA ;
oabbá MUORRA ;
oakse MUORRA ;
påvsstå MUORRA ;
riemsste MUORRA ;
rimsso MUORRA ;
roahtto MUORRA ;
roassjme MUORRA ;
rummbo MUORRA ;
ráktsa MUORRA ;
rássjo MUORRA ;
ráf0fe:ráf'fe MUORRA ;
ráv0ve:ráv've MUORRA ;
sassne MUORRA ;
sieblla MUORRA ;
siessá MUORRA ;
sjmilltje MUORRA ;
skirri MUORRA ;
sliepptje MUORRA ;
slinntso MUORRA ;
slávttjá MUORRA ;
slåhttå MUORRA ;
soalsse MUORRA ;
spádnjo MUORRA ;
stasjåvnna MUORRA ;
stuvssa MUORRA ;
stálppe MUORRA ;
suokkna MUORRA ;
svijlla MUORRA ;
sábme MUORRA ;
sállte MUORRA ;
sávttsa MUORRA ;
tablæhtta MUORRA ;
tjaktja MUORRA ;
tjarvva MUORRA ;
tjoarvve MUORRA ;
tæksta MUORRA ;
vattáldahka MUORRA ;
viellja MUORRA ; ! l'lja errouneous?
vierra MUORRA ;
vuodja MUORRA ;
vuos0sa:vuos'sa MUORRA ;
vágge MUORRA ;
várppe MUORRA ;
várre MUORRA ;
váñnna MUORRA ;
áddjá MUORRA ;
áhkko MUORRA ;
áhttje MUORRA ;
ájtte MUORRA ;
árbbe MUORRA ;
ællo MUORRA ;

! loan words
bárra MUORRA ;
fáhka MUORRA ;
gássa MUORRA ;
giedna MUORRA ;
glássa MUORRA ;
grámma MUORRA ;
hæjssa MUORRA ;
kártta MUORRA ;
løhkka MUORRA ;
sáhka MUORRA ;
skrubba MUORRA ;
slippsa MUORRA ;
stáhtta MUORRA ;
struhttsa MUORRA ;
tæjppa MUORRA ;
tåhka MUORRA ;
voañnna MUORRA ;
coctæjlla MUORRA ;
græjppa MUORRA ;
pøbba MUORRA ;
sæjffa MUORRA ;
spráddja MUORRA ;
ákssja MUORRA ;
dyjssa MUORRA ;
fylkka MUORRA ;
jáhkka MUORRA ;
kuvbba MUORRA ;
linssa MUORRA ;
máhppa MUORRA ;
mijnna MUORRA ;
plomma MUORRA ;
perra MUORRA ;
rummba MUORRA ;
sferra MUORRA ;
svijlla MUORRA ;
dáhtá MUORRA ;
pánndá MUORRA ;
måvttå MUORRA ;

tjåhkanibme MUORRA ;
lávvodahka MUORRA ;
lávvodat+N+Sg+Nom:lávvodat K ;



! Even-syll, non-cg
! -----------------

áksjo NOADE ;
girkko NOADE ;
bargge NOADE ;
låhkke NOADE ; ! is a participle, should be derived!
man0ne NOADE ;
noade NOADE ;
oasestiddje NOADE ;
ráfe NOADE ;
skiri NOADE ;
kafea NOADE ; ! loan words ka/fe-a



! Even-syll loanwords, no CG, no vowchange
! --------------------------------------------

antibiotika KINO ;
brutto KINO ;
cello KINO ;
cola KINO ;
flora KINO ;
gorilla KINO ;
judo KINO ;
kenguru KINO ;
kino KINO ;
konto KINO ;
maori KINO ;
netto KINO ;
opera KINO ;
pizza KINO ;
sebra KINO ;
silo KINO ;
sofa KINO ;
trio KINO ;
video KINO ;

! Modified á words also here
bacaláo KINO ;
fáuna KINO ;
káno KINO ;
máfia KINO ;
piáno KINO ;
rádio KINO ;
sáuna KINO ;
safári KINO ;
salámi KINO ;
sjámpo KINO ;
táksi KINO ;
razzia KINO ;


! Even-syll, four-syll, cg
! ------------------------

gånågis:gånågiss GÅNÅGIS ;
bårråmus:bårråmuss GÅNÅGIS ;
tjielggidus:tjielggiduss GÅNÅGIS ;
vuoksanis:vuoksaniss GÅNÅGIS ;
tjuojalvis:tjuojalviss GÅNÅGIS ;
hárjidus:hárjiduss GÅNÅGIS ;
ådnåris:ådnåriss GÅNÅGIS ;
åhpadus:åhpaduss GÅNÅGIS ;

oajválasj:oajválattj GÅNÅGIS ;


! Even.syll, four-syll, no cg
! ---------------------------
bednagasj:bednagattj  GÅNÅGIS ;


! Even-syll, 4syll, no cg, no vowch
! ------------------------------------
celsius CELSIUS ;
evangelium CELSIUS ;
medium CELSIUS ;
hiv CELSIUS ;
aids CELSIUS ;

! Also words with á
kálsium CELSIUS ;
nátrium CELSIUS ;


! Odd-syllable nouns
! ==================

! Consonant-final
! ---------------

! cg and vow-chg in 2ns syll
! - - - - - - - - - - - - - 

!åres:årrås ÅRES ; ! stem årrås?
badoj:bahtoh3 ÅRES ;
boados:boahtos ÅRES ;
gieles:gielles ÅRES ;
gieloj:gielloh3 ÅRES ;
gierkav:gierkkam3 ÅRES ;
guovtes:guoktes ÅRES ; ! this is a numeral, must be replaced
iepper:iebber ÅRES ;
lågos:låhkus ÅRES ;
máles:málles ÅRES ;
oahpes:oahppes ÅRES ;
oaloj:oalloh3 ÅRES ;
oases:oasses ÅRES ;
savoj:savvoh3 ÅRES ;
sæmol:sæbmol ÅRES ;
tjoaloj:tjoalloh3 ÅRES ;
vanás:vadnás ÅRES ;
vuonev:vuodnem3 ÅRES ;
åres:årres ÅRES ;


! no cg and no vow-chg in 2ns syll
! - - - - - - - - - - - - - - - - - 

báttásj:báttátj GAHPER ;
gahper GAHPER ;
goahppel GAHPER ;
guovsak:guovsag GAHPER ;
hivsik:hivsig3 GAHPER ;
iemet:iemed3 GAHPER ;
jågåsj:jågåtj GAHPER ;
mánásj:mánátj GAHPER ;
månem GAHPER ;
oarbben GAHPER ;
rievvár GAHPER ;
skuvter GAHPER ;
stiebil GAHPER ;
tjuojggam GAHPER ; ! ptc., should not be here!
ulmusj:ulmutj GAHPER ;
áhkásj:áhkátj GAHPER ;

! All kinds of loans come here
fersken GAHPER ;
forum GAHPER ;
globus GAHPER ;
helikopter GAHPER ;
katekismus GAHPER ;
ketchup GAHPER ;
kosmos GAHPER ;
sennep GAHPER ;
sirkus GAHPER ;
tennis GAHPER ;
termos GAHPER ;
tiger GAHPER ;
visum GAHPER ;

! Also loans with stressed á
kásus GAHPER ;
rádar GAHPER ;
slálom GAHPER ;
státus GAHPER ;
áktur GAHPER ;
gáffil GAHPER ;
hievvil GAHPER ;
kåffårt GAHPER ;
láhkan GAHPER ;
lektur GAHPER ;
mármur GAHPER ;
muhtar GAHPER ;
oarggal GAHPER ;
páhper GAHPER ;
spiger GAHPER ;
tráktur GAHPER ;
trålár GAHPER ;


! cg but no vow-chg in 2nd syll
! -----------------------------
ávtas:ávttas GÁMAS ;
gámas:gábmas GÁMAS ;
beraj:berrah3 GÁMAS ;
vuonjal:vuodnjal GÁMAS ;
såhkår:såhkkår GÁMAS ;
ulmusj:ulmutj GÁMAS ;
njuovtjav:njuoktjam3 GÁMAS ;
masjval:massjval GÁMAS ;

! Vowel-final
! -----------

! cg but no 2nd syll vowel chg
! - - - - - - - - - - - - - - 

bena:bednag2 BENA ;
gáma:gábmag2 BENA ;
tjála:tjállag2 BENA ;
låvda:loavddag2 BENA ;
suola:suollag2 BENA ;
tjårå:tjårråg2 BENA ;
tjåttå:tjåddåg2 BENA ;
vuotta:vuoddag2 BENA ;
lávla:lávllag2 BENA ;

! cg and 2nd syll vowel chg
! - - - - - - - - - - - - - 

rabo:rahpog2 BENA ;


! Contracted nouns
! ================

! Nouns ending in -es
! -------------------
sarves:sarvve SARVES ;
bálges:bálgge SARVES ;
tjievres:tjievrre SARVES ;
viepses:vieppse SARVES ;
giehpes:giehppe SARVES ;
jalñes:jalññe SARVES ;


! Nouns ending in -oj or -åj
! --------------------------
suoloj:suollo SUOLOJ ;
ålmåj:ålmmå SUOLOJ ;
sáttoj:sáddo SUOLOJ ;
guottoj:guoddo SUOLOJ ;
boatsoj:boahttso SUOLOJ ; ! errouneously gets Dipht simplification. Fix this!!
guosmoj:guossmo SUOLOJ ;



! Nouns ending in -oj with III/I CG
! ---------------------------------

guomoj:guobbmo  GUOMOJ ;
ænoj:æddno GUOMOJ ;




! Does not work, compare with sme !!!

